臺灣彰化地方法院刑事判決　　　　　　　96年度訴字第2432號
公　訴　人　臺灣彰化地方法院檢察署檢察官
被　　　告　甲○○
　　　　　　　　　　巷1弄1號.
上列被告因違反毒品危害防制條例，經檢察官提起公訴（96年度
毒偵字第5555號），本院行簡式審判，判決如下：
    主  文
甲○○施用第一級毒品，累犯，處有期徒刑拾壹月；又施用第二
級毒品，累犯，處有期徒刑玖月。應執行有期徒刑壹年肆月。
    事實及理由
一、犯罪事實：
  (一)甲○○前因受強制戒治，於民國（下同）89年10月11日停止
    執行出所，90年2月8日期滿未經撤銷，視為執行完畢。復因
    施用毒品罪，經本院（92年度易字第1083號）判決有期徒刑
    7月，已於93年8月8日執行完畢（構成累犯）。又因為96年5
    月10日施用一、二級毒品案件，經交保後，由檢察官95年6
    月15日提起公訴（由本院以96訴字第1300號案件審理中，96
    年11月12日始為一審判決）。
  (二)甲○○明知自己施用毒品前案尚在審理中，竟仍不知悔改，
    基於施用第一級毒品海洛因之犯意，於96年10月1日21時
    許，在其位於彰化縣社頭鄉○○村○○路○段632巷1弄1號住
    所處，以第一級毒品海洛因粉末摻入香菸內點燃吸食之方式
   ，施用第一級毒品海洛因1次。又於同地，另以將第二級毒
    品甲基安非他命置於錫箔紙上，以火燒烤吸食所產生煙霧之
    方式，施用第二級毒品甲基安非他命1次。
  (三)嗣於96年10月2日中午12時5分許，為警在前開住所處查獲後
    ，經其同意採集其尿液送驗，結果呈「嗎啡、可待因、甲基
    安非他命」陽性反應，始悉上情。
二、認定事實之證據及理由：
  (一)被告於警訊、本院準備程序中之自白。
  (二)彰化縣警察局員林分局委託檢驗尿液代號與真實姓名對照認
    證單，均證明被告接受採尿送驗之事實。
  (三)詮昕科技股份有限公司濫用藥物尿液檢驗報告書，證明被告
    驗尿呈現「嗎啡、可待因、甲基安非他命」之陽性反應。按
    行政院衛生署管制藥物管理局93年7月16日管檢字第0930006
    199號函示意見：「依據Clark's Analysis of Drugs and
    Poisons一書第三版之記載：... 第一級毒品海洛因亦可代
    謝成嗎啡，且海洛因常見含有少量6-乙醯可待因雜質成分，
    該成分可代謝為可待因及嗎啡。... 」（參照行政院衛生署
    管制藥品管理局發行「濫用藥物檢驗相關解釋彙編」P.14）
    故可證明被告因施用海洛因而同時檢出「可待因、嗎啡」陽
    性反應。
  (四)不再送觀察勒戒之理由：
　　按毒品危害防制條例於92年7月9日修正公布，自93年1月9日
    施行，其中第20條、第23條將施用毒品之刑事處遇程序，區
    分為「初犯」及「五年內再犯」、「五年後再犯」。依其立
    法理由之說明：「初犯」，經觀察、勒戒或強制戒治後，應
    為不起訴處分或不付審理之裁定；經觀察、勒戒或強制戒治
    執行完畢釋放後，「五年內再犯」者，因其再犯率甚高，原
    實施之觀察、勒戒及強制戒治既已無法收其實效，爰依法追
    訴或裁定交付審理。至於經觀察、勒戒或強制戒治執行完畢
    釋放後，「五年後再犯」者，前所實施之觀察、勒戒或強制
    戒治已足以遮斷其施用毒品之毒癮，為期自新及協助其斷除
    毒癮，仍適用「初犯」規定，先經觀察、勒戒或強制戒治之
    程序。從而依修正後之規定，僅限於「初犯」及「五年後再
    犯」二種情形，始應先經觀察、勒戒或強制戒治程序。倘被
    告於五年內已再犯，經依法追訴處罰，縱其第三次（或第三
    次以上）再度施用毒品之時間，在初犯經觀察、勒戒或強制
    戒治執行完畢釋放五年以後，已不合於「五年後再犯」之規
    定，且因已於「五年內再犯」，顯見其再犯率甚高，原實施
    觀察、勒戒或強制戒治，已無法收其實效，即應依該條例第
    10條處罰（最高法院95年度第7次刑事庭會議決議參照）。
    本件被告前因施用毒品案件，經送強制戒治後，於89年10月
    11日出所。又於92年間犯施用毒品罪（本院92年易字第1083
    號）、96年5月10日犯施用毒品罪（本院96年訴字第1300號
    ），有卷附臺灣高等法院被告前案紀錄表可稽。被告既曾於
    「五年內再犯」，且經法院判處罪刑確定，其又於96年10
    月1日施用毒品，即非屬該條例第20條第3項所定「五年後再
    犯」之情形，仍應論以毒品危害防制條例第10條第1、2項之
    施用第1、2級毒品罪。
  (五)被告自白核與事實相符，足堪採信。本件事證明確，被告施
    用第一、二級毒品犯行，已可認定。
三、論罪科刑：
  (一)核被告所為，係犯毒品危害防制條例第10條第1、2項之施用
    第一、二級毒品罪。被告持有毒品之低度行為，應為施用之
    高度行為所吸收，不另論罪。
  (二)被告有事實欄內之徒刑執行經過，此有臺灣高等法院被告全
    國前案紀錄表可稽，其受此有期徒刑執行完畢後，五年以內
    故意再犯有期徒刑以上之罪，應依累犯規定，各加重其刑。
  (三)量刑審酌：被告自87年觀察勒戒以來，多年來毒品紀錄不斷
    可見從未下定決心戒毒，欠缺自制力。被告年已52歲，自述
    二名兒女已26、28歲，雖未婚，但均已達適婚年齡，被告轉
    眼就要升格當祖父，卻還一再吸毒，有失為人長輩之風範，
    惟犯罪後坦承犯行，態度尚屬良好等一切情狀，各量處如主
    文所示，並定應執行刑，以示懲儆。
四、適用法律：
  (一)刑事訴訟法第273條之1、第310條之2、第454條第1項。
  (二)毒品危害防制條例第10條第1、2項，刑法第11條前段、第47
    條第1項、第51條第5款。
本案經檢察官張尹敏到庭執行職務。
中　　華　　民　　國　　96　　年　　12 　月　　21  　日
                  刑事第三庭    法  官  葉明松
以上正本證明與原本無異。
如不服本判決，應於判決送達後10日內，向本院提出上訴書狀，
上訴書狀應「敘述具體上訴理由」，並按他造當事人之人數附繕
本。「切勿逕送上級法院」。
中　　華　　民　　國　　96　　年　　12 　月　　21  　日
                                書記官  于淑真
附錄本案論罪法條：
毒品危害防制條例第10條
施用第一級毒品者，處 6 月以上 5 年以下有期徒刑。
施用第二級毒品者，處 3 年以下有期徒刑。
